【裁判字號】    90,訴,419
【裁判日期】    900920
【裁判案由】    公共危險
【裁判全文】
臺灣嘉義地方法院刑事判決                            九十年度訴字第四一九號
    公  訴  人  臺灣嘉義地方法院檢察署檢察官
    被      告  乙○○
右列被告因公共危險等案件，經檢察官提起公訴（九十年度偵字第三五九五號），本
院判決如左：
    主  文
乙○○駕駛動力交通工具肇事，致人傷而逃逸，處有期徒刑捌月。其餘被訴部分公訴
不受理。
        事  實
一、乙○○於民國九十年五月十九日凌晨一時許，駕駛車牌號碼Ｐ二－０九二號營業
    用計程車，沿嘉義市○○路由北向南方向行駛，因接獲通報有乘客欲搭車，遂於
    迴轉，途經前開路口建成街口，適有甲○○騎乘車號ＴＫＰ－五二九號輕機車與
    乙○○同向，因新民路口之號誌為紅燈而於停於路口等待，乙○○本應注意汽車
    行駛至交岔路口應遵守燈號之指示，迴轉應距交岔路口三０公尺前換入內側車道
    且應車前狀況，並隨時採取必要之安全措施，而依當時情形，無不能注意之情形
    ，其竟疏未注意闖越紅燈、自外側車道迴轉且未注意車前狀況，自後撞及甲○○
    ，致甲○○人車倒地，受有腹部鈍挫傷、血尿之輕傷害（傷害部分已於偵查中撤
    回告訴）。乙○○肇事後隨即將車停靠於路旁，向後張望，遂心生恐懼，逕行駕
    車離去而逃逸，嗣因甲○○抄下車號後報警，經警循線查獲。
二、案經甲○○訴由嘉義市警察局第一分局報請臺灣嘉義地方法院檢察署檢察官偵查
    起訴。
        理  由
一、訊據被告乙○○固坦承在新民路口與建成街口自後追撞告訴人甲○○，惟矢口否
    認有何肇事逃逸之犯行，辯稱：當時下著雨，我將窗戶關上聽著音樂，因我要迴
    轉，所以向左邊看，我不知道有撞到人云云。經查：
    （一）被告因未注意車前狀況，自後撞及告訴人甲○○，致甲○○人車倒地，受
          有腹部鈍挫傷、血尿之輕傷害之事實，除據被告自白不諱外，核與告訴人
          甲○○於警訊中指述稱：「我是於九十年五月十九日零晨一時許，欲由新
          民路（北向南行駛）行經建成街口等待紅燈後通行，在我停下車子後，即
          遭一部黃色計程車從我車後方撞上我，當時我被撞的倒地受傷，車子前滑
          ，而這部計程車沒有停下來看反而迴轉，逃離現場，往垂揚路方向離去：
          ：當時我倒地時，他正好迴車，所以我有看到車號是Ｐ二－０九二號計程
          車：：現我右背部有擦傷，腹部疼痛，車子後方檔泥板斷裂，後煞車燈破
          裂左側塑膠板破裂：：」且有道路交通事故調查報告表一紙、照片八張、
          診斷證明書一紙附卷可參，足佐被告前開自白與事實相符。
    （二）告訴人甲○○於本院調查時指述稱：「我騎機車停在紅燈處，突然被一臺
          車撞到，我人飛出去，我往後看，看到一台計程車在旁邊，司機在旁邊看
          ，看了一下就走了：：我認為他應該有看到我，不然為何他停了一下，馬
          上將車迴轉開走：：（問：當時撞擊之聲響如何？）應該很大聲，我剛開
          始被送到離肇事地很近的一家醫院時，護士小姐說是否方才碰的一聲，我
          說是：：」本院復參酌被告右前保險桿下方凹陷及告訴人機車檔泥板斷裂
          ，後煞車燈破裂左側塑膠板破裂受損之情況非輕，應會造成之相當之音量
          ，且被告前保險桿受損處乃自車牌處開始，此有照片一紙附卷可佐，縱如
          被告所言，當時關起車窗聽音樂並往左看，被告對之應有聽聞，撞擊處亦
          為其視距所及，是被告所辯，顯係卸責之詞，不足採信。
    （三）綜上所述，本案事證明確，被告犯行堪以認定。
二、核被告所為，其駕車與告訴人發生擦撞後竟自離開現場，係犯刑法第一百八十五
    條之四之駕駛動力交通工具肇事，致人傷而逃逸罪。爰審酌被告並無前科，品行
    、素行尚稱良好、生活狀況、對被害人所生危害、其與被害人發生擦撞，理應盡
    快救護，竟任告訴人一名女子於半夜時分獨自於快慢車道之交界，竟自駕車離去
    而不為救護，其藐視人命之態度，由此可見及犯罪後狡卸其詞惟與被害人達成和
    解（此有和解書一紙在卷可按）等一切情狀，量處如主文所示之刑。
據上論斷，應依刑事訴訟法第二百九十九條第一項前段，刑法第一百八十五條之四，
判決如主文。
本案經檢察官劉仲慧到庭執行職務。
中      華      民      國       九十      年      九     月     二十   日
                            臺灣嘉義地方法院刑事第三庭
                                    法  官  康  存  真
右正本證明與原本無異。
如不服本判決，應於判決送達後十日內，向本院提出上訴狀。
中      華      民      國       九十      年      九     月     二十   日
                                    書記官  胡  祥  生


司法院資訊處製作；財團法人民間司法改革基金會備份。
